【裁判字號】    92,易,1141
【裁判日期】    920513
【裁判案由】    加重竊盜等
【裁判全文】
臺灣臺中地方法院刑事判決                        九十二年度易字第一一四一號
    公  訴  人  臺灣臺中地方法院檢察署檢察官
    被      告  丁○○○
右列被告因加重竊盜等案件，經檢察官聲請簡易判決處刑（九十二年度偵字第五００
四號），本院臺中簡易庭認不宜以簡易判決處刑，簽移本院刑事庭改依通常程序審理
，及同署檢察官移
    主  文
丁○○○連續攜帶兇器竊盜，累犯，處有期徒刑壹年拾月。
扣案之螺絲起子肆支均沒收。
    事  實
一、丁○○○前曾因竊盜案件，經本院以八十七年度易字第四五七三號判處有期徒刑
    一年，並經臺灣高等法院臺中分院以八十八年度上易字一三○號駁回上訴確定，
    經入監執行，甫於民國（下同）九十年六月二十六日執行完畢。詎丁○○○仍不
    知悔改，復基於毀損他人器物及意圖為自己不法所有之概括犯意，連續為下列犯
    行：
(一)、於九十二年二月二十八日凌晨四時許，在臺中縣大里市○○路○段九一巷前，以
    其所有客觀上對人之生命、身體構成威脅，足供兇器使用之螺絲起子三支，連續
    破壞庚○○、己○○、丙○○、乙○○、甲○○所有，牌照號碼分別為ＲＨ－二
    二七一號自小貨車、ＯＣ－五八一六號自小客車、ＫＮ－一六○六號自小客車、
    ＭＶ－三二六五號自小客車、ＪＭ－六三七六號自小貨車之車窗玻璃後（毀損部
    分僅丙○○提出告訴），進而尋找車內具有經濟價值之財物，然於己○○、乙○○、甲○○三人所有之上開車輛內因未尋得任何財物，致未能得逞，而於庚○○
    所有之上開車輛內，則竊得黑馬牌飲料三瓶，另於游木松所有之上開車輛內，竊
    得觀音玉墜一只及新台幣（下同）七十五元；嗣因丙○○聽聞車窗玻璃破碎之聲
    響，出外察看後發現丁○○○，旋與左鄰右舍共同逮捕丁○○○，後因丁○○○
    藉口上廁所乃為其所逃逸，經報案後，始又為警在臺中縣大里市○○路○段立新
    加油站前查獲。
(二)、於九十二年三月二十九日凌晨三時許，在臺中市○區○○○路靠近忠明南路口，
    以其所有客觀上對人之生命、身體構成威脅，足供兇器使用之螺絲起子一支，破
    壞劉葉淑蘭所有，交由其子戊○○使用，牌照號碼為Ｂ五－九三七０號自小客車
    之車窗玻璃後，爬入車內，並坐於駕駛座旁之乘客座椅上，欲竊取車內之財物，
    適因該車防盜器鳴叫，為附近巡邏之員警發覺而向前盤查，致未能得手，並自其
    身上扣得螺絲起子一支。
二、案經丙○○訴請臺中縣警察局霧峰分局報告臺灣臺中地方法院檢察署檢察官偵查
    聲請以簡易判決處刑，經本院臺中簡易庭簽移由本院普通刑事庭審理，暨同署檢
    察官移送併案審理。
    理  由
一、訊據被告丁○○○矢口否認涉有前開毀損及竊盜犯行，辯稱：九十二年二月二十
    八日當天伊工作之機器壞掉了，才出來買菸抽，剛好手上帶著一支螺絲起子，被
    害人就說汽車玻璃是伊打破，東西是伊偷的，事實上觀音玉墜一只及零錢七十五
    元都不是從伊身上取出，而三瓶黑馬飲料則是伊所購買的；另於九十二年三月二
    十九日當天，伊因為發燒要去中山醫院就醫，途經上開處所被玻璃刺到，為了將
    玻璃碎片取出，才從車窗爬入車內，坐在駕駛座旁的座位上趴著休息，扣案之螺
    絲起子一支不是伊所有，而是放在車內的云云。然查：(一)、右揭事實一、(一)部分
    ，業據被告於警詢中坦承：伊是使用螺絲起子敲破車窗玻璃，竊取財物，有竊得
    觀音玉墜一只，供自己欣賞，及拿螺絲起子從牌照號碼ＲＨ－二二七一號自小貨
    車之右前門玻璃打破，進入車內拿取三瓶黑馬牌飲料，並持有伊所有之螺絲起子
    一支及在路旁拾獲之螺絲起子二支為警查獲等情不諱，核與被害人庚○○、己○○、丙○○、乙○○、甲○○五人於警詢中指述之被害情節相符；再被告係破壞
    被害人等所有自小客車之車窗玻璃，發出聲響，為被害人丙○○所發現，因而與
    左鄰右舍一同逮捕被告，後因被告尿遁，經報案後始為警方查獲，並自被告身上
    取出被害人丙○○所有之觀音玉墜一只、零錢七十五元，及被告持以破壞車窗玻
    璃之螺絲起子等情，亦據被害人丙○○於本院審理時指述綦詳，查被害人丙○○
    與被告素不相識，此據被告陳明在卷，被害人丙○○當無設詞故意誣陷被告之理
    ；另被告於偵查中既坦承警方有自其身上取出觀音玉墜一只等語（詳偵查卷第三
    八頁），則其前揭空言否認之詞顯無足採。此外，復有被害人庚○○、丙○○分
    別立具之贓物領回收據各一紙及照片十一幀在卷可稽，及螺絲起子三支扣案可憑
    ，被告此部分犯行洵堪認定。(二)、右揭事實一、(二)部分，業據被告於警詢中坦承
    不諱，核與被害人戊○○於警詢中指述之被害情節相符，且據證人即當日巡邏員
    警林昭良於九十二年四月二十九日本院審理時證述明確，被告於偵查中及本院審
    理時空言否認，實無足採；此外，復有現場照片十一幀、車籍作業系統查詢認可
    資料一紙在卷足參，並有螺絲起子一支扣案可稽，事證明確，被告此部分犯行亦
    堪認定。另按刑法第五十六條連續犯之規定，所謂出於概括犯意，必須其多次犯
    罪行為自始均在一個預定犯罪計劃以內，出於主觀上始終同一犯意之進行，若中
    途另有新犯意發生，縱所犯為同一罪名，究非連續其初發的意思，即不能成立連
    續犯，最高法院七十年度臺上字第六二九六號著有判例可資參照；查被告前於九
    十一年八月九日，亦曾在台中市○區○○○路二段一五０巷前，以與本案同一手
    法實施加重竊盜犯行，業經本院以九十一年度易字第二五三三號判處有期徒刑壹
    年貳月確定，有臺灣高等法院被告全國前案紀錄表及該份刑事判決書各一份在卷
    足參，本件被告再犯此六次竊盜犯行，與前開經判決確定之案件，因犯罪時間相
    距已逾半年有餘，且本件亦係發生在該案刑事判決宣示（九十一年十二月二十五
    日判決）後，依上開判例見解，被告所為本件六次竊盜犯行與前開案件之竊盜犯
    行，自無何所謂出於概括犯意之連續犯可言，附此敘明。
二、按所謂兇器，其種類並無限制，凡客觀上足對人之生命、身體、安全構成威脅，
    具有危險性之兇器均屬之，且祇須行竊時攜帶此種具有危險性之兇器為已足，並
    不以攜帶之初有行兇之意圖為必要。又竊盜罪未遂、既遂之區別，以所竊之物，
    已否移入自己支配之下為標準，如已著手實行竊取，而未脫離他人管有或尚未移
    入自己支配之下，均為未遂。查被告自承攜帶扣案之螺絲起子破壞上開車輛之車
    窗玻璃，並進而竊取車內財物，而依卷附扣案螺絲起子之照片所示，其一端尖銳
    ，客觀上足對人之身體、生命構成威脅，顯係具有危險性之兇器，故核被告所為
    ，持螺絲起子竊取牌照號碼ＲＨ－二二七一號自小貨車及ＫＮ－一六○六號自小
    客車之車內財物之犯行，係犯刑法第三百二十一條第一項第三款之攜帶兇器竊盜
    之加重竊盜罪。至其持螺絲起子竊取牌照號碼ＯＣ－五八一六號自小客車、ＭＶ
    －三二六五號自小客車、ＪＭ－六三七六號自小貨車、Ｂ五－九三七０號自小客
    車之車內財物，因未尋得具經濟價值之財物，始未得手之犯行，因已著手實行竊
    取行為，而尚未將財物移入自己實力支配之下，乃屬未遂，故核其此部分犯行，
    係犯同法第三百二十一條第二項、第一項第三款之攜帶兇器竊盜之加重竊盜未遂
    罪。又被告持螺絲起子破壞牌照號碼ＫＮ－一六○六號自小客車及Ｂ五－九三七
    ０號自小客車之車窗玻璃，足以生損害於被害人丙○○及戊○○二人，因據被害
    人丙○○及戊○○提出告訴，故核其此部分所為，係犯同法第三百五十四條之毀
    損器物罪。被告以螺絲起子破壞車窗玻璃，竊取車內財物，所犯加重竊盜罪與毀
    損器物罪間，有方法結果之牽連關係，為牽連犯，應從一重之加重竊盜罪處斷。
    再被告先後多次攜帶兇器之加重竊盜既遂及加重竊盜未遂犯行，時間緊接、方法
    相同，顯係基於概括犯意為之，為連續犯，爰依刑法第五十六條之規定以一罪論
    ，並從較重之加重竊盜既遂罪處斷。臺灣臺中地方法院檢察署檢察官移送併辦部
    分（九十二年度偵字第七０九四號）與本件起訴之犯罪事實，具有連續犯之裁判
    上一罪關係，為起訴效力所及，本院自得併予審究。查被告前曾因竊盜案件，經
    本院以八十七年度易字第四五七三號判處有期徒刑一年，並經臺灣高等法院臺中
    分院以八十八年度上易字一三○號駁回上訴確定，經入監執行，於九十年六月二
    十六日執行完畢，其於五年以內再犯本件有期徒刑以上之罪，為累犯，應依刑法
    第四十七條規定加重其刑，並遞加重之。爰審酌被告犯罪之動機、目的、手段，
    素行不佳，有臺灣臺中地方法院檢察署刑案資料查註紀錄表及臺灣高等法院被告
    全國前案紀錄表各一紙在卷可稽，及其不思以己力獲取報酬，而以竊盜行為，獲
    取不法之利益，破壞社會秩序甚鉅，犯罪所生之損害自屬重大，量刑本不宜輕縱
    ，再參被告犯後猶飾詞否認，不知悔悟，態度不佳等一切情狀，量處如主文所示
    之刑，以示懲儆。扣案之螺絲起子四支，雖被告僅承認其中一支為其所有，惟查
    該四支螺絲起子既均係被告為警查獲時，自其身上所取出，本可合理認為均係屬
    被告所有，而被告之所以否認為其所有，應係為掩飾其犯行，故堪認該四支螺絲
    起子均係被告所有，且供犯本件竊盜犯罪所用之物，爰依刑法第三十八條第一項
    第二款併予諭知沒收。
據上論斷，應依刑事訴訟法第四百五十二條、第二百九十九條第一項前段，刑法第五
十六條、第三百二十一條第一項第三款、第三百五十四條、第五十五條、第四十七條
、第三十八條第一項第二款，罰金罰鍰提高標準條例第一條前段，判決如主文。
中      華      民      國    九十二    年      五      月     十三     日
                                臺灣臺中地方法院刑事第六庭
                                    法  官  許  月  馨
右正本證明與原本無異。
如不服本判決，應於送達後十日內向本院提出上訴狀 （須附繕本） ，上訴於台灣高
等法院台中分院。
                                    書記官
中      華      民      國    九十二    年      五      月     十三     日
附錄所犯法條：
刑法第三百二十一條：
  犯竊盜罪而有左列情形之一者，處六月以上、五年以下有期徒刑：
  一  於夜間侵入住宅或有人居住之建築物、船艦或隱匿其內而犯之者。
  二  毀越門扇、牆垣或其他安全設備而犯之者。
  三  攜帶兇器而犯之者。
  四  結夥三人以上而犯之者。
  五  乘火災、水災或其他災害之際而犯之者。
  六  在車站或埠頭而犯之者。
  前項之未遂犯罰之。


司法院資訊處製作；財團法人民間司法改革基金會備份。
